【裁判字號】    90,台上,2699
【裁判日期】    900503
【裁判案由】    殺人未遂等罪
【裁判全文】
最高法院刑事判決                                九十年度台上字第二六九九號
    上  訴  人  甲○○
    選任辯護人  蘇清文律師
右上訴人因殺人未遂等罪案件，不服台灣高等法院中華民國九十年二月十三日第二審
判決（八十九年度上訴字第三七二八號，起訴案號：台灣板橋地方法院檢察署八十九
年度偵字第一八四六號），提起上訴，本院判決如左：
    主  文
上訴駁回。
    理  由
一殺人未遂部分：
按刑事訴訟法第三百七十七條規定，上訴於第三審法院，非以判決違背法令為理由，
不得為之。是提起第三審上訴，應以原判決違背法令為理由，係屬法定要件。如果上
訴理由狀並未依據卷內訴訟資料，具體指摘原判決不適用何種法則或如何適用不當，
或所指摘原判決違法情事，顯與法律規定得為第三審上訴理由之違法情形，不相適合
時，均應認其上訴為違背法律上之程式，予以駁回。本件原判決綜合調查證據之結果
，認上訴人甲○○犯有刑法第二百七十一條第二項第一項殺人未遂罪（為累犯）之事
實，因認第一審判決就此部分論上訴人以上開罪名，並依刑法第四十七條累犯之規定
加重其刑後，量處有期徒刑伍年壹月，為無不合，予以維持，駁回上訴人在第二審關
於此部分之上訴，已同時引用第一審判決書所記載之事實、證據及理由，詳認定犯
罪事實之依據及憑以認定之理由，並對上訴人否認犯罪之辯詞，如何不足採信，均已
依據卷內資料予以指駁及說明，從形式上觀察，原判決並無違背法令情形。上訴意旨
謂：上訴人持刀追被害人陳勇志，二人相距一、二公尺以上，上訴人無論如何揮舞菜
刀，均無法砍及被害人，可見上訴人旨在恫嚇等語，係就原判決已詳為論斷與說明之
事項，再為事實上之爭執，殊非適法之第三審上訴理由。又上訴人具有殺害陳勇志之
決意，證人劉躍駿、顧祝文之證言，足為不利上訴人之認定，而上訴人行為時，雖係
酒後，但未至心神喪失或精神耗弱程度，原判決理由貳一、二已分別詳述其調查審認
之結果，經核並無違證據法則，尤無調查未盡或理由矛盾之違法。次查，本件此部分
犯行，其案發地點在台北縣土城市○○路八八號前，陳勇志見上訴人持刀對其追殺，
迅向同市○○路方向逃跑，原判決所認陳勇志逃跑方向縱無廣州醫院，因非屬犯罪構
成要素，該項事實認定設使有誤，仍不影響上訴人成罪。此外，上訴人徒憑己意，對
原審職權之適法行使及原判決理由已詳為論斷之事項，任意爭辯，顯與法定上訴第三
審之形式要件不符，其上訴違背法律上之程式，應予駁回。
二傷害部分：
按刑事訴訟法第三百七十六條所列各罪之案件，經第二審判決者，不得上訴於第三審
法院，觀諸該法條之規定自明。上訴人甲○○被訴傷害部分，原判決係依刑法第二百
七十七條第一項論處罪刑。查該罪名係屬刑事訴訟法第三百七十六條第一款之案件，
既經第二審判決，自不得上訴於第三審法院，上訴人竟就此部分復提起上訴，顯為法
所不許，亦應予駁回。
據上論結，應依刑事訴訟法第三百九十五條前段，判決如主文。
中      華      民      國     九十     年      五      月      三      日
                              最高法院刑事第六庭
                                  審判長法官  謝  家  鶴
                                        法官  洪  文  章
                                        法官  花  滿  堂
                                        法官  陳  世  淙
                                        法官  洪  佳  濱
      右正本證明與原本無異
                                              書  記  官
中      華      民      國     九十     年      五      月     十七     日


司法院資訊處製作；財團法人民間司法改革基金會備份。
